【裁判字號】    98,訴,452
【裁判日期】    981109
【裁判案由】    確認董事資格不存在等
【裁判全文】
臺灣雲林地方法院民事裁定               98年度訴字第452號
原      告  忠義開發工程股份有限公司
法定代理人  乙○
訴訟代理人  李岳霖律師
被      告  甲○○
            丙○○
上列當事人間請求確認董事資格不存在等事件，本院裁定如下：
    主  文
本件移送臺灣嘉義地方法院。
    理  由
一、按依民事訴訟法第1 條第1 項前段、第2 條第2 項、第20條
    之規定，訴訟，由被告住所地或私法人主事務所或主營業所
    所在地之法院管轄；共同訴訟之被告數人，其住所不在一法
    院管轄區域內者，各該住所在地之法院俱有管轄權。但依同
    法第4 條至前條規定有共同管轄法院者，由該法院管轄。次
    按「公司或其他團體或其債權人，對於社員或社員對於社員
    ，於其社員之資格有所請求而涉訟者，得由該團體主事務所
    或主營業所所在地之法院管轄。前項規定，於團體或其債權
    人或社員，對於團體職員或已退社員有所請求而涉訟者，準
    用之」民事訴訟法第9 條亦有明文。又訴訟之全部或一部，
    法院認為無管轄權者，依原告聲請或依職權以裁定移送於其
    管轄法院，民事訴法第28條第1項規定甚明。
二、本件原告訴之聲明第1 項，係主張訴請確認被告甲○○自民
    國98年08月20日起與原告間之董事及董事長等委任關係不存
    在，而原告忠義開發工程股份有限公司主事務所所在地在嘉
    義市○區○○里○○街64號1 樓，依民事訴訟法第2 條第2
    項之規定，應由臺灣嘉義地方法院管轄，固無疑義。而原告
    訴之聲明第2 項之請求，雖係主張被告二人應返還原告公司
    及前法定代理人曹鄭瑞珠之印章，被告二人之住所地分別在
    雲林縣林內鄉○○村○○路575 號、嘉義市○○街64號，依
    民事訴訟法第1 條第1 項前段、第2 條第2 項及第20條前段
    之規定，本院與臺灣嘉義地方法院俱有管轄權，惟因原告訴
    之聲明第1 項之請求，係主張對於社員即被告甲○○之董事
    及董事長資格有所請求而涉訟，揆諸民事訴訟法第9 條之規
    定，因訴訟之證據資料，均存於公司之主事務所或主營業所
    ，為求法院調查證據之便利，應認原告主事務所或主營業所
    所在地之法院即臺灣嘉義地方法院為共同管轄法院，則依同
    法第20條但書之規定，自應由臺灣嘉義地方法院管轄。原告
    僅以被告甲○○之住所在本院轄區，遽認本院係有管轄權之
    法院，容有誤會。原告向無管轄權之本院起訴，顯係違誤，
    爰依職權將本件移送於該管轄法院。
三、依民事訴法第28條第1項裁定如主文。
中    華    民    國    98    年    11    月    9     日
                  民事第二庭    法  官  李秋瑩
以上正本係照原本作成。
如對本裁定抗告須於裁定送達後10日內向本院提出抗告狀，並應
繳納抗告費新臺幣1,000 元。
中    華    民    國    98    年    11    月    9     日
                                書記官  蘇紋泙


司法院資訊處製作；財團法人民間司法改革基金會備份。
